<!DOCTYPE html PUBLIC "-//W3C//DTD XHTML 1.0 Transitional//EN" "http://www.w3.org/TR/xhtml1/DTD/xhtml1-transitional.dtd">
<html xmlns="http://www.w3.org/1999/xhtml">
<head>
	<meta http-equiv="Content-Type" content="text/html; charset=iso-8859-1" />
	<title>Ymmärrä suomea</title>
	<style type="text/css" media="all">@import "css/styles.css";</style>
	<script type="text/javascript" src="swfobject.js"></script>
</head>
<body class="font-medium">
	<div id="main-wrapper">
		<div id="topbar"></div>
		<div id="main-menu">
			<table cellspacing="0" cellpadding="0" border="0" class="add-links"><tr>
				<td class="item"><img class="raquo" src="i/raquo.gif" alt="" height="7" width="4" /><a href="/ymmarra/index.php?moduli=sanakirja">Sanakirja</a></td>
				<td class="item"><img class="raquo" src="i/raquo.gif" alt="" height="7" width="4" /><a href="/ymmarra/index.php?moduli=verbit">Verbiluettelo</a></td>
				<td class="item"><img class="raquo" src="i/raquo.gif" alt="" height="7" width="4" /><a href="/ymmarra/index.php?moduli=kielioppi">Kielioppi</a></td>
			</tr></table>
			<table cellspacing="0" cellpadding="0" border="0"><tr>
				<td class="item"><img class="raquo" src="i/raquo.gif" alt="" height="7" width="4" /><a href="/ymmarra/index.php">Etusivu</a></td>
				<td class="item"><img class="raquo" src="i/raquo.gif" alt="" height="7" width="4" /><a href="/ymmarra/index.php?moduli=tekstit">Lukutekstit</a></td>
			</tr></table>
		</div>
		<div id="content">
			<table cellspacing="0" cellpadding="0" border="0" id="content-wrapper"><tr>
				<td>
					<div id="left-menu">
												<div class="header-verb"><span>Verbit</span></div>
						<div class="menu">
								<div class="init"><a href="/ymmarra/index.php?moduli=verbit&kirjain=a">A</a></div>
								<div class="init"><a href="/ymmarra/index.php?moduli=verbit&kirjain=e">E</a></div>
								<div class="init"><a href="/ymmarra/index.php?moduli=verbit&kirjain=h">H</a></div>
								<div class="init"><a href="/ymmarra/index.php?moduli=verbit&kirjain=i">I</a></div>
								<div class="init"><a href="/ymmarra/index.php?moduli=verbit&kirjain=j">J</a></div>
								<div class="init"><a href="/ymmarra/index.php?moduli=verbit&kirjain=k">K</a></div>
								<div class="init"><a href="/ymmarra/index.php?moduli=verbit&kirjain=l">L</a></div>
								<div class="init"><a href="/ymmarra/index.php?moduli=verbit&kirjain=m">M</a></div>
								<div class="init"><a href="/ymmarra/index.php?moduli=verbit&kirjain=n">N</a></div>
								<div class="init"><a href="/ymmarra/index.php?moduli=verbit&kirjain=o">O</a></div>
								<div class="init"><a href="/ymmarra/index.php?moduli=verbit&kirjain=p">P</a></div>
								<div class="init"><a href="/ymmarra/index.php?moduli=verbit&kirjain=r">R</a></div>
								<div class="init"><a href="/ymmarra/index.php?moduli=verbit&kirjain=s">S</a></div>
								<div class="init"><a href="/ymmarra/index.php?moduli=verbit&kirjain=t">T</a></div>
								<div class="init"><a href="/ymmarra/index.php?moduli=verbit&kirjain=u">U</a></div>
								<div class="init"><a href="/ymmarra/index.php?moduli=verbit&kirjain=v">V</a></div>
								<div class="init"><a href="/ymmarra/index.php?moduli=verbit&kirjain=y">Y</a></div>
								<div class="init"><a href="/ymmarra/index.php?moduli=verbit&kirjain=Ä">Ä</a></div>
						</div>					</div>
				</td>
				<td>
					<div id="main-content">
						<div id="path">
							<a href=".">Etusivu</a> &gt; <a href="/ymmarra/index.php?moduli=verbit&kirjain=S">S</a>						</div>
													<h1>SÄILYÄ</h1>
						<table cellspacing="0" cellpadding="0" border="0">
							<tr>
								<td colspan="2" style="padding-bottom:10px;"><strong>Aktiivin indikatiivi</strong></td>
							</tr>
							<tr>
								<td><pre>PREESENS                   
minä      säilyn           
sinä      säilyt           
hän       säilyy           
me        säilymme         
te        säilytte         
he        säilyvät         

PASSIIVI
          säilytään        

IMPERFEKTI                 
         säilyin           
         säilyit           
         säilyi            
         säilyimme         
         säilyitte         
         säilyivät         

PASSIIVI
         säilyttiin        

PERFEKTI
olen     säilynyt          
olet     säilynyt          
on       säilynyt          
olemme   säilyneet         
olette   säilyneet         
ovat     säilyneet         

PASSIIVI
on       säilytty          

PLUSKVAMPERFEKTI
olin     säilynyt          
olit     säilynyt          
oli      säilynyt          
olimme   säilyneet         
olitte   säilyneet         
olivat   säilyneet         

PASSIIVI
oli      säilytty          
</pre></td>
								<td>&nbsp;&nbsp;&nbsp;</td>
								<td><pre>    KIELTOMUOTO
    en        säily
    et        säily
    ei        säily
    emme      säily
    ette      säily
    eivät     säily


   ei        säilytä

   
     en        säilynyt
     et        säilynyt
     ei        säilynyt
     emme      säilyneet
     ette      säilyneet
     eivät     säilyneet


    ei        säilytty


    en      ole säilynyt
    et      ole säilynyt
    ei      ole säilynyt
    emme    ole säilyneet
    ette    ole säilyneet
    eivät   ole säilyneet


    ei      ole säilytty


    en    ollut  säilynyt
    et    ollut  säilynyt
    ei    ollut  säilynyt
    emme  olleet säilyneet
    ette  olleet säilyneet
    eivät olleet säilyneet


    ei    ollut  säilytty
</pre></td>
							</tr>
						</table>
						<table cellspacing="0" cellpadding="0" border="0">
							<tr>
								<td colspan="2" style="padding-bottom:10px;"><strong>Aktiivin konditionaali</strong></td>
							</tr>
							<tr>
								<td><pre>PREESENS
minä     säilyisin         
sinä     säilyisit         
hän      säilyisi          
me       säilyisimme       
te       säilyisitte       
he       säilyisivät       

PASSIIVI
         säilyttäisiin     

PERFEKTI
olisin   säilynyt          
olisit   säilynyt          
olisi    säilynyt          
olisimme säilyneet         
olisitte säilyneet         
olisivat säilyneet         

PASSIIVI
olisi    säilytty          
</pre></td>
								<td>&nbsp;&nbsp;&nbsp;</td>
								<td><pre> 
     en          säilyisi
     et          säilyisi
     ei          säilyisi
     emme        säilyisi
     ette        säilyisi
     eivät       säilyisi


      ei          säilyttäisi


    en olisi    säilynyt
    et olisi    säilynyt
    ei olisi    säilynyt
    emme olisi  säilyneet
    ette olisi  säilyneet
    eivät olisi säilyneet


    ei olisi    säilytty
</pre></td>
							</tr>
						</table>
						<table cellspacing="0" cellpadding="0" border="0">
							<tr>
								<td colspan="2" style="padding-bottom:10px;"><strong>Aktiivin potentiaali</strong></td>
							</tr>
							<tr>
								<td><pre>PREESENS
minä     säilynen          
sinä     säilynet          
hän      säilynee          
me       säilynemme        
te       säilynette        
he       säilynevät        

PASSIIVI
         säilyttäneen      

PERFEKTI
lienen   säilynyt          
lienet   säilynyt          
lienee   säilynyt          
lienemme säilyneet         
lienette säilyneet         
lienevät säilyneet         

PASSIIVI
lienee   säilytty          
</pre></td>
								<td>&nbsp;&nbsp;&nbsp;</td>
								<td><pre> 
    en          säilyne
    et          säilyne
    ei          säilyne
    emme        säilyne
    ette        säilyne
    eivät       säilyne


    ei          säilyttäne


    en    liene säilynyt
    et    liene säilynyt
    ei    liene säilynyt
    emme  liene säilyneet
    ette  liene säilyneet
    eivät liene säilyneet


    ei    liene säilytty
</pre></td>
							</tr>
						</table>
						<table cellspacing="0" cellpadding="0" border="0">
							<tr>
								<td colspan="2" style="padding-bottom:10px;"><strong>Aktiivin imperatiivi</strong></td>
							</tr>
							<tr>
								<td><pre>PREESENS

(sinä)   säily             
(hän)    säilyköön         
(me)     säilykäämme       
(te)     säilykää          
(he)     säilykööt         

PASSIIVI
         säilyttäköön      

PERFEKTI

ole      säilynyt          
olkoon   säilynyt          
olkaamme säilyneet         
olkaa    säilyneet         
olkoot   säilyneet         

PASSIIVI

olkoon   säilytty          
</pre></td>
								<td>&nbsp;&nbsp;&nbsp;</td>
								<td><pre> 

    älä         säily
    älköön      säilykö
    älkäämme    säilykö
    älkää       säilykö
    älkööt      säilykö


    älköön      säilyttäkö



    älä ole       säilynyt
    älköön olko   säilynyt
    älkäämme olko säilyneet
    älkää olko    säilyneet
    älkööt olko   säilyneet



    älköön olko   säilytty
</pre></td>
							</tr>
						</table>
						<table cellspacing="0" cellpadding="0" border="0">
							<tr>
								<td colspan="2" style="padding-bottom:10px;"><strong>Verbin nominaalimuodot</strong></td>
							</tr>
							<tr>
								<td><pre>I INFINITIIVI              

Lyhyempi muoto:            
         säilyä            

Pitempi muoto:             
         säilyäkseni       
         säilyäksesi
         säilyäkseen
         säilyäksemme
         säilyäksenne
         säilyäkseen

III  INFINITIIVI           

inessiivi    säilymässä    
elatiivi     säilymästä    
illatiivi    säilymään     
adessiivi    säilymällä
abessiivi    säilymättä    
instruktiivi säilymän      
                           
Passiivi
instruktiivi säilyttämän   
                           
                           
</pre></td>
								<td>&nbsp;&nbsp;&nbsp;</td>
								<td><pre> II INFINITIIVI

 inessiivi    säilyessä
 instruktiivi säilyen

 Passiivi
 inessiivi    säilyttäessä






   IV INFINITIIVI

   nominatiivi  säilyminen
   partitiivi   säilymistä
 

   I PARTISIIPPI 
   aktiivi      säilyvä
   passiivi     säilyttävä

   II PARTISIIPPI 
   aktiivi      säilynyt
   passiivi     säilytty
</pre></td>
							</tr>
						</table>

					</div>
				</td>
			</tr></table>		</div>
		<div id="footer"><a href="http://www.oph.fi/"><img src="i/oph_logo_ymmarrasuomea.gif" width="157" height="35" alt="OPH" /></a></div>
	</div>
</body>
</html>
